# 请教陈版：同一家企业，能不能同时使用企业会计准则和企业会计制度进行核算？

提问人：CPArichard 时间：2016-09-02 16:05:33
如题，同一家企业，能够对某些科目使用准则，而其余科目按照会计制度核算吗？还有，一般哪些企业会选择会计制度，哪些会选择会计准则呢？

回答人：chenyiwei
企业会计准则（ 2006 及后续更新）和企业会计制度是两个平行、互相独立的体系，同一会计主体在同一期间内只能执行其中之一，不能同时执行这两套标准，更不能有选择性地对某些交易和事项采用准则，而对另一些交易和事项采用制度。
目前仍在使用原制度的情况较少，主要是部分外商投资企业和民营企业。上市公司和新三板挂牌公司、IPO企业、大中型国有和国有控股企业、金融机构等均已执行新准则。